【裁判字號】    96,訴,562
【裁判日期】    970528
【裁判案由】    違反毒品危害防制條例
【裁判全文】
臺灣雲林地方法院刑事判決               96年度訴字第562號
公  訴  人  臺灣雲林地方法院檢察署檢察官
被      告  甲○○
                    （
指定辯護人  本院公設辯護人乙○○
上列被告因毒品危害防制條例案件，經檢察官提起公訴（96年度
偵字第2585號），本院判決如下：
    主  文
甲○○販賣第二級毒品，處有期徒刑柒年陸月，販賣第二級毒品
所得新臺幣柒仟元沒收之，如全部或一部不能沒收時，以其財產
抵償之。又販賣第二級毒品，處有期徒刑柒年陸月，販賣第二級
毒品所得新臺幣柒仟元沒收之，如全部或一部不能沒收時，以其
財產抵償之。應執行有期徒刑玖年，販賣第二級毒品所得共新臺
幣壹萬肆仟元沒收之，如全部或一部不能沒收時，以其財產抵償
之。
    事  實
一、甲○○明知安非他命係毒品危害防制條例所列管之第2 級毒
    品，不得非法持有及販賣，竟意圖營利，基於販賣第2 級毒
    品安非他命之犯意，於民國96年3 月17日下午4 時58分許，
    以門號0000000000號行動電話與丁○○（丁○○所涉販賣第
    2 級毒品部分，另案經檢察官提起公訴）所使用之門號0000
    000000號行動電話聯絡，經丁○○表示欲購買第2 級毒品安
    非他命，甲○○允諾後，於同日下午5 、6 時許，由丁○○
    開車搭載甲○○至雲林縣斗六市某處，於甲○○向姓名年籍
    不詳之成年人取得毒品安非他命後，再共同前往丁○○位於
    雲林縣斗南鎮阿丹之租屋處，由甲○○交付重量半錢之毒品
    安非他命予丁○○，而以新臺幣（下同）7,000 元之價格販
    賣毒品安非他命予丁○○，於96年3 月18日上午某時許，丁
    ○○先給付甲○○部分價金，剩餘價金則待丁○○將毒品售
    出後，再給付予甲○○。嗣於96年3 月19日凌晨某時許，丁
    ○○另給付甲○○3,000 元，同時再向甲○○表示欲購買重
    量半錢之毒品安非他命，甲○○又意圖營利，基於販賣第2
    級毒品安非他命之犯意，仍由丁○○駕車搭載甲○○至雲林
    縣斗六市某處，向姓名年籍不詳之成年人取得毒品安非他命
    ，再前往丁○○前揭租屋處，交付丁○○重量半錢之毒品安
    非他命，而以7,000 元之價格販賣第2 級毒品安非他命予丁
    ○○，丁○○於96年3 月底前，即已將上開2 次購買毒品安
    非他命所積欠之價金給付予甲○○。甲○○於96年3 月17日
    及97年3 月19日，2 次販賣第2 級毒品安非他命予丁○○之
    所得，金額總計為14,000元。嗣經警對丁○○所使用之上開
    門號行動電話實施通訊監察因而查獲上情。
二、案經雲林縣警察局虎尾分局報告臺灣雲林地方法院檢察署檢
    察官偵查起訴。
    理  由
壹、證據能力部分：
一、按被告以外之人於偵查中向檢察官所為之陳述，除顯有不可
    信之情況者外，得為證據，刑事訴訟法第159 條之1 第2 項
    亦有明文。證人丁○○於96年6 月4 日檢察官偵查中具結後
    所為之陳述，因檢察官原則上均能遵守法律規定，不致違法
    取供，且其等於偵查中向檢察官所為之陳述，又無顯不可信
    之情況，揆諸前開規定，證人丁○○於偵查中向檢察官所為
    業已具結之陳述，自得作為證據使用。
二、次按被告以外之人，於審判外之言詞或書面陳述，除法律有
    規定者外，不得作為證據，刑事訴訟法第159 條第1 項定有
    明文，而所謂法律有規定者，即包括同法第159 條之1 至之
    5 所規定傳聞證據具有證據能力之例外情形。本件證人丁○
    ○於96年5 月4 日警詢時所製作之筆錄，係被告以外之人，
    於審判外之陳述，屬傳聞證據，且辯護人於本院進行準備程
    序時，對於上開筆錄表示不同意作為證據使用，依刑事訴訟
    法第159 條第1 項規定，上開證據方法應予排除，不得作為
    本案證明被告有罪之依據。
貳、實體部分：
一、訊據被告甲○○矢口否認有何販賣毒品安非他命犯行，辯稱
    ：我沒有販賣毒品安非他命給丁○○，丁○○有要向我買毒
    品，但是我沒有賣他，門號0000000000號行動電話是綽號「
    小文」之人所有，我只有向「小文」借用過1 次，並非我在
    使用，我沒有以門號0000000000號行動電話與丁○○聯絡，
    通訊監察譯文上門號0000000000、0000000000號電話的對話
    內容，不是我的聲音云云。辯護人則為被告辯護稱：(一)本件
    僅有丁○○之指證，依刑事訴訟法第156 條第2 項之意旨，
    不能以丁○○之證詞，作為被告有罪之唯一證據。(二)丁○○
    與被告有仇怨，此從丁○○證述被告曾與吳家偉將他軟禁、
    丁○○傳紙條給被告內容稱「你和偉仔在外面對我怎樣，你
    也知道…」、丁○○因被告將紙條交予看守所人員而遭懲戒
    處分，顯見丁○○與被告確實有甚深之仇怨存在，丁○○在
    作證時還刻意否認其與被告有仇怨存在之情形，令人懷疑丁
    ○○作證之動機及其證言之可信性。且依丁○○寫給被告之
    紙條內容，丁○○將其證詞待價而沽，被告事後不肯給予利
    益，還將紙條送交看守所人員，致丁○○受到處分，故丁○
    ○在法院審理時因此作出不利於被告之指證，不能遽採。(三)
    丁○○於警詢、偵查及法院審理時，所證述向被告購買安非
    他命之情形有諸多前後反覆不一、相互矛盾之處，不能據為
    不利於被告之認定。(四)被告否認曾與丁○○有通訊監察譯文
    上對話，該電話錄音經法務部調查局比對鑑定結果，兩者相
    似度為75% ，仍有25% 不相似之情形存在，該鑑定書之說明
    ，無法達到客觀上一般人均不致有所懷疑之程度，尤其被告
    否認該門號電話為其所有，其對於安非他命之稱呼及數量，
    與通訊監察譯文上之稱呼也不同，故門號0000000000號行動
    電話與門號0000000000號行動電話之通訊監察譯文，不能認
    為係被告與丁○○之對話。(五)即使認定上開監聽譯文是被告
    與丁○○之對話，亦難由其通話內容看出，雙方對於買賣安
    非他命已達成合意，且電話通聯沒有提到交付時間、地點，
    通訊監察譯文除了96年3 月17日下午4 時58分51秒有疑似交
    易毒品之對話外，根本也沒有其他第2 、3 次交易毒品之約
    定，所以不能因此作不利於被告之認定等語。經查：
    (一)上揭被告販賣毒品安非他命予丁○○之事實，業據證人丁
      ○○於偵查及本院審理時證述明確，丁○○於96年6 月4
      日偵查中證稱：96年3 月17日下午4 時58分51秒，門號00
      00000000號之監聽譯文，是我要向被告買安非他命，有向
      他拿半錢的安非他命，用7,000 元買，在斗六市靠近火車
      站交易，不是一手交錢、一手交貨，是他先給我貨，我晚
      一點再給他錢。他給我7,000 元的貨，我先給他3,000 元
      ，後來當晚快天亮，他再來向我拿不足的4,000 元，同時
      再拿1 次半錢的安非他命給我，總共拿2 次半錢的安非他
      命給我，隔天我把第2 次安非他命的7,000 元付給他。96
      年3 月18日下午4 時16分57秒，門號0000000000號之監聽
      譯文，是我要向被告拿安非他命，2,500 到3,000 是差他
      的錢要給他，這1 次就是前述向被告拿2 次半錢的安非他
      命，因為他的上手要來拿錢，我就先拿2,500 至3,000 元
      的錢給他，讓他可以回帳給上手，我確實有向被告買過2
      次半錢的安非他命（偵卷第14頁至第15頁）。於本院審理
      時證稱：監聽譯文第3 、4 頁，門號0000000000號與0000
      000000號行動電話的對話，是我和被告的對話，「硬的」
      、「男生」都是安非他命，當天跟被告買半錢的安非他命
      ，是買7,000 元，我在雲林縣斗南鎮阿丹打電話給被告，
      我先打電話給他，他說要去斗六拿，我就跟「阿明」開車
      到大學路的歐悅汽車旅館，我們在外面等他，他進去拿東
      西，後來他就在斗南阿丹拿給我，因為我們是載他到斗六
      拿東西，再到我斗南家那邊去，錢是隔天再給被告，給被
      告3,000 元是第2 次，96年3 月17日監聽譯文是第1 次，
      我3 月17日拿到毒品後是隔天再給錢，3 月18日因為錢不
      夠，還欠2,000 元，過了2 、3 天，我再跟他買7,000 元
      半錢的安非他命，那次我是先給他3,000 元，第1 次欠的
      2,000 元跟第2 次買的混在一起，第2 次我先給他3,000
      元，那時候是我跟朋友帶他去斗六拿，他拿了之後我就開
      車到我斗南家裡，在家裡拿給我，不是在那邊交易，是看
      他在那裏，我去載他，他拿下來之後，再帶他到我家拿東
      西給我，我第1 次跟他買毒品，隔天早上我有還一部分，
      拿錢給他的當天晚上，再拿安非他命給我，我跟被告買過
      2 次半錢的安非他命，96年3 月17日下午5 、6 時許，我
      先載被告去斗六拿毒品，再到我斗南家裡，被告把毒品給
      我，3 月17日被告有給我半錢安非他命，第2 次的半錢應
      該是96年3 月19日凌晨給的，第1 次我欠他2,000 元，他
      17日晚上5 、6 點拿毒品給我，96年3 月19日被告在是我
      斗南租屋處給我毒品的，我2 次購買半錢的安非他命都是
      用7,000 元的價格買的，這2 次都是我先載被告去斗六拿
      毒品，再到我家，被告才把毒品拿給我，他是要賣我毒品
      的時候才去斗六拿，第2 次跟他講要半錢是96年3 月19日
      上午拿錢給他的時候講的，因為被告沒有車子，所以去斗
      六拿毒品由我載他去，我和被告沒有合資購買毒品，都是
      他去拿，然後他再拿給我，後來欠被告的錢，在3 月底我
      就還清了等語（本院卷第203-21 9頁），已明確證稱於96
      年3 月17日下午5 、6 時及96年3 月19日凌晨某時許，確
      實有向被告購買過2 次半錢的毒品安非他命。
    (二)經檢察官核發通訊監察書對丁○○使用之門號0000000000
      號行動電話進行監聽，發現門號0000000000號行動電話於
      96年3 月17日下午4 時58分51秒、同日下午5 時31分37秒
      、96年3 月18日下午4 時16分57秒，有與門號0000000000
      行動電話聯絡之紀錄，被告雖否認上開對話係其所為，惟
      證人丁○○於偵、審中均一致指證上開通訊監察譯文為其
      與被告之對話內容（偵卷第14、15頁、本院卷第204 頁至
      第204 頁背面），且被告自承其綽號為「阿如」（偵卷第
      22 頁） ，而門號0000000000號行動電話於96年3 月17日
      下午5 時31分37秒及96年3 月18日下午4 時16分57秒之通
      訊監察譯文，持用門號0000000000號行動電話之人均自稱
      為「阿如」；另96年3 月17日下午5 時31分37秒之通訊監
      察譯文，係緊接著96年3 月17日下午4 時58分51秒之對話
      內容而來，堪認門號0000000000號行動電話於96年3 月17
      日下午4 時58分51秒，同樣為該自稱「阿如」之人所使用
      。再經本院將使用門號0000000000號行動電話之男子聲音
      ，送法務部調查局作聲紋鑑定，鑑定結果為：送鑑證物錄
      音帶內待鑑疑為「甲○○」之男子聲音，經與採樣之甲○
      ○聲調，以聆聽比對法及聲紋圖譜特徵比對法比對分析結
      果，確認兩者語音特徵相似率約75% ，研判與甲○○本人
      聲音音質相同，有法務部調查局97年4 月3 日聲紋鑑定報
      告書及語音分析暨聲紋鑑定資料各1 份在卷足憑（本院卷
      第173-180 頁），足以認定於96年3 月17日下午4 時58分
      51 秒 、同日下午5 時31分37秒、96年3 月18日下午4 時
      16分57秒，上開門號0000000000號行動電話之使用人確為
      被告無訛。被告及辯護人辯稱：門號0000000000號行動電
      話監聽所錄之聲音非被告之聲音，不能認為係被告與丁○
      ○之對話云云，均無足採。
    (三)而依卷內門號0000000000號行動電話之通訊監察譯文所載
      ，被告於96年3 月17日下午4 時58分51秒及同日下午5時
      31分37秒，均有以門號0000000000號行動電話與丁○○聯
      絡，2 人通話內容為：（Ａ為丁○○，Ｂ為被告，以下同
      ）「Ｂ：你要什麼。Ａ：我要「硬的」。Ｂ：另外那位「
      阿明」喔。Ａ：嗯。Ｂ：你問他要什麼。Ａ：一樣阿。
      Ｂ：他也要「男生」。Ａ：嗯。Ｂ：你們二人都是「男生
      」，沒有要「女生」就對了。Ａ：「女生」你要看空間。
      Ｂ：原的。Ａ：原的，你用8-1 給我，看一樣，一天我再
      回帳給你，你看我在出的速度，你看應該可以。Ｂ：你現
      在主要是男生，「女生」看怎麼樣，見面再說。Ａ：好。
      Ｂ：「女生」的價錢不是很低。Ａ：如果有那個空間。Ｂ
      ：「女生」4-1 他給我6 啦。Ａ：嗯，4-1 喔。Ｂ：對阿
      ，4 分之1 他給我6 。Ａ：嗯，看你可以。Ｂ：說實在6
      ，如果是1 ，你拿1 個是24。。Ａ：對。Ｂ：那天我跟你
      這樣對嗎。Ａ：對。Ｂ：差不多」；於96年3 月17日下午
      5 時31分37秒，被告與丁○○2 人又有通話，內容為：「
      Ｂ：我阿如。Ａ：嗯。Ｂ：我都用半個半個。Ａ：阿。Ｂ
      ：你和他我都用半個半個。Ａ：好阿。Ｂ：阿你「女生」
      用8-1 。Ａ：好。Ｂ：然後我們要怎麼分，等一下再說。
      Ａ：對阿。Ｂ：阿男生他有叫人再去拿。Ａ：嗯，你再多
      久會好。Ｂ：你等一下」。前揭於96年3 月17日下午4 時
      58 分51 秒之對話內容顯示丁○○有與被告談妥欲購買毒
      品安非他命及日後「回帳」之交易方式；於同日下午5 時
      31分37秒之對話內容顯示被告已將丁○○所欲購買之毒品
      數量準備妥當，2 人於電話中並約定「等一下再說」，丁
      ○○於電話中亦表示「你再多久會好」等語，顯示出丁○
      ○有在外等待被告之情形，核與丁○○於本院審理時所證
      ：於96年3 月17日下午5 、6 時許，我開車載被告至雲林
      縣斗六市某處，被告拿到毒品後，交付重量半錢之毒品安
      非他命給我，我先給部分價金，沒有全部付清等情節相符
      ，丁○○所證於96年3 月17日下午5 、6 時許，有以
      7,000 元之價格向被告購買毒品安非他命半錢之證詞，應
      屬可採。
    (四)又依卷內門號0000000000號於96年3 月18日下午4 時16分
      57秒電話通訊監察譯文（聲監卷第4 頁反面）顯示，被告
      再次與丁○○聯絡，通話內容為：「Ａ：喂。Ｂ：我阿如
      。Ａ：我知，你說。Ｂ：你現在過來，我要進去。Ａ：你
      要進去拿東西。Ｂ：嗯。Ａ：我看回頭時拿2 仟5 至3 仟
      給你。Ｂ：你那裏多少。Ａ：2 仟5 至3 仟。Ｂ：你那裡
      有2 仟5 至3 仟，你多久會過來。Ａ：我現在去西螺再回
      。Ｂ：你快一點。Ａ：我了解。Ｂ：我上手說要過去。對
      Ａ：我知道。」等語，由上開通話內容可知，丁○○準備
      給付被告2,500 元至3,000 元，且此次電話中，被告要求
      丁○○「你現在過來，我要進去」，並詢問「你多久會過
      來」，足佐丁○○於本院審理時所證，於第2 次購買毒品
      安非他命時，先給付3,000 元，再駕車搭載甲○○前往斗
      六市某處取得毒品安非他命之證言為可採。而該次通訊監
      察譯文之時間為96年3 月18日下午4 時16分57秒，丁○○
      所使用門號0000000000號行動電話基地台位置在雲林縣莿
      桐鄉○○路275 號9 樓頂，丁○○於電話中並表示「我現
      在去西螺再回頭」，加上丁○○開車搭載被告至斗六拿毒
      品，及返回其雲林縣斗南鎮阿丹租屋處之時間，以此推算
      ，丁○○所稱第2 次購買毒品安非他命，被告交付毒品安
      非他命之時間應為96年3 月19日凌晨一節，亦堪採信。
    (五)本件被告於96年3 月17日下午5 、6 時及於96年3 月19日
      凌晨某時許，2 次販賣毒品安非他命予丁○○之事實，除
      有證人丁○○之證言外，並有上開通訊監察譯文可資佐證
      ，本院並非以證人丁○○之證詞，作為認定被告有罪之唯
      一證據。再丁○○於臺灣雲林看守所時，雖曾書寫內容略
      為：你叫我幫你解的事情，我知道了，你和偉仔在外面對
      我怎樣，你也知道，我這次要滿貫，需要很多錢，你想要
      我幫你解，看要多少錢給我之紙條，並於96年8 月6 日將
      紙條傳遞予被告，有臺灣雲林看守所97年5 月9 日以雲二
      監戒字第0973000318號函文及所附獎懲報告表、丁○○及
      被告之談話筆錄各1 份在卷足憑（本院卷第233-236 頁）
      ，但由丁○○所書寫之上開內容可知，該紙條係起因於被
      告要求丁○○幫忙，如此更可見被告與丁○○確實有毒品
      買賣關係存在，否則根本不需要求丁○○幫忙。況丁○○
      於96年6 月4 日偵查中即已明確證述其向被告購買毒品安
      非他命之事實，此時丁○○尚未將上開紙條傳遞予被告，
      丁○○亦尚未受到看守所處分，丁○○於本院審理時復為
      相同之證言，所證又與通訊監察譯文內容相符，自難認丁
      ○○有誣陷被告之情。丁○○於偵、審中所證述被告販賣
      毒品安非他命之情節雖有不一致之處，然其所證曾經2 次
      以7,000 元之價格向被告購買半錢毒品安非他命之主要事
      實則無差異，堪認丁○○所證為真，其前後陳述不一致之
      部分，亦不足以動搖或推翻其就被告有上開販賣毒品安非
      他命事實一致之陳述。另由96年3 月17日下午4 時58分51
      秒、同日下午5 時31分37秒及96年3 月18日下午4 時16
      分57秒之通訊監察譯文可以看到，被告表示「見面再說」
      、「等一下再說」、「你現在過來」等語，均足認被告與
      丁○○於通話結束後，2 人有再見面之情形，是對於交易
      毒品之細節並非必然在譯文中顯現，本件被告所為販賣第
      2 級毒品安非他命犯行，已堪認定。辯護人前揭辯護要旨
      ，並無足採。
    (六)末按安非他命係毒品危害防制條例第2 條第2 項第2 款所
      定之第2 級毒品，物稀價昂，其持有販賣者，政府查緝甚
      嚴，苟非有利可圖，當不願甘冒法律制裁之風險，而予販
      賣；又按販賣毒品乃違法行為，非可公然為之，亦無公定
      價格，容易分裝並增減份量，而每次買賣之價量，輒因買
      賣雙方關係之深淺、資力、需求量及對行情之認知、來源
      是否充裕、查緝是否嚴緊、購買者被查獲時供出購買對象
      之風險評估等因素，而異其標準，非可一概而論，而販賣
      毒品之利得，除被告坦承犯行或價量俱臻明確外，委難察
      得實情，販賣之人從價差或量差中牟利之方式雖異，其意
      圖營利之販賣行為則同一，職是之故，即使未經查得實際
      販賣之利得，但除非別有事證，足認係按同一價量委買或
      轉售，確未牟利外，尚難執此遽認非法販賣之證據有所未
      足，而諉無營利之意思，或阻卻販賣犯行之追訴（最高法
      院87年度臺上字第3164號判決參照）。以本件而論，雖無
      法明確計算被告販賣毒品安非他命可得之利潤，然被告既
      係販賣毒品之人，其取得毒品之成本需費不貲，且被告與
      丁○○並無特殊關係或特別深厚之交情，自無平價轉讓毒
      品自負風險之理，被告有販賣毒品藉以營利之意圖甚明。
    (七)綜上所述，被告確有於96年3 月17日下午5 、6 時許及96
      年3 月19日凌晨某時許，2 次販賣毒品安非他命予丁○○
      之事實，堪以認定，被告所辯無販賣毒品安非他命予丁○
      ○之犯行云云，要屬推諉卸責之詞，殊無足採，本件事證
      明確，被告犯行堪以認定。
二、核被告甲○○所為，係犯毒品危害防制條例第4 條第2 項之
    販賣第2 級毒品罪。被告非法持有第2 級毒品之低度行為，
    已為其販賣第2 級毒品罪之高度行為所吸收，不另論罪。被
    告所為2 次販賣第2 級毒品安非他命予丁○○之犯行，犯意
    各別，應分論併罰，起訴意旨認被告2 次交付毒品予丁○○
    之行為，屬接續犯，應論以一罪，容有誤會。又被告2 次販
    賣半錢毒品安非他命予丁○○之時間分別為於96年3 月17日
    下午5 、6 時許及96年3 月19日凌晨某時許，地點均在丁○
    ○位於雲林縣斗南鎮之租屋處，已如前述，起訴書記載被告
    第1 次交付毒品安非他命之時間為96年3 月17日晚間，交付
    毒品地點在斗六火車站附近；第2 次販賣毒品安非他命之時
    間則記載為96年3 月18日黎明，尚有未洽，應予更正，附此
    敘明。審酌被告明知毒品安非他命具有成癮性，服用後會產
    生依賴性，且戒解不易，竟為圖一己之私利，販賣毒品予他
    人施用，危害社會治安不輕，及其販賣之數量、犯後態度等
    一切情狀，分別量處如主文所示之刑，並定其應執行之刑。
    門號0000000000號行動電話，雖為被告與丁○○聯絡本件販
    賣毒品所用之物，惟被告否認為其所有（本院卷第239 頁反
    面），且經調閱上開門號申請人資料（本院卷第193 頁），
    該門號申請人為張金民，並非被告，此外亦無其他證據可證
    明上開門號及行動電話確屬被告所有供本案犯罪所用之物，
    爰不予宣告沒收。至被告2 次販賣第2 級毒品所得各7,000
    元雖未扣案，應依毒品危害防制條例第19條第1 項之規定宣
    告沒收之，如全部或一部不能沒收時，以其財產抵償之。
據上論斷，應依刑事訴訟法第299 條第1 項前段，毒品危害防制
條例第4 條第2 項、第19條第1 項，刑法第11條前段、第51條第
5 款，判決如主文。
本案經檢察官丙○○到庭執行職務。
中    華    民    國    97    年    5     月    28    日
                  刑事第二庭  審判長法  官 劉 國 賓
                                    法  官 廖 淑 華
                                    法  官 王 素 珍
以上正本證明與原本無異。
如不服本判決，應於判決收受後10日內，向本院提出上訴狀（須
附繕本）。
                                    書記官 吳 伊 婷
中    華    民    國    97    年    6     月    2     日
附錄本案論罪科刑法條：
毒品危害防制條例第4條第2項
製造、運輸、販賣第一級毒品者，處死刑或無期徒刑；處無期徒
刑者，得併科新臺幣1 千萬元以下罰金。
製造、運輸、販賣第二級毒品者，處無期徒刑或7 年以上有期徒
刑，得併科新臺幣7 百萬元以下罰金。
製造、運輸、販賣第三級毒品者，處5 年以上有期徒刑，得併科
新臺幣5 百萬元以下罰金。
製造、運輸、販賣第四級毒品者，處3 年以上10年以下有期徒刑
，得併科新臺幣3 百萬元以下罰金。
製造、運輸、販賣專供製造或施用毒品之器具者，處1 年以上7
年以下有期徒刑，得併科新臺幣1 百萬元以下罰金。
前五項之未遂犯罰之。


司法院資訊處製作；財團法人民間司法改革基金會備份。
